臺灣高等法院臺南分院民事判決
                                      109年度重訴字第1號
原      告  江良軒  
兼法定代理  
人          江德來  
共     同
訴訟代理人  黃逸柔律師(法扶律師)
被      告  黃世寶  


上列被告因過失致重傷案件，原告提起刑事附帶民事訴訟，請求
損害賠償，經本院刑事庭裁定移送前來（108年度重交附民字第1
82號），本院於110年12月23日言詞辯論終結，判決如下：
    主  文
被告應給付原告江良軒新臺幣壹仟壹佰肆拾壹萬伍仟壹佰參拾伍
元、給付原告江德來新臺幣捌拾萬元，及自民國一○八年十一月
二十日起均至清償日止，均按年息百分之五計算之利息。
原告江良軒、江德來其餘之訴駁回。
訴訟費用由被告負擔百分之七十六，原告江良軒負擔百分之四，
原告江德來負擔百分之二十。
本判決於原告江良軒、江德來分別以新臺幣叁佰捌拾萬零伍仟元
、新臺幣貳拾陸萬柒仟元為被告供擔保後，得假執行；但被告如
分別以新臺幣壹仟壹佰肆拾壹萬伍仟壹佰參拾伍元及新臺幣捌拾
萬元為原告江良軒、江德來預供擔保，得免為假執行。
原告江良軒、江德來其餘假執行之聲請駁回。
    事實及理由
甲、程序方面
一、按訴之變更或追加，非經他造同意不得為之，但擴張或減縮
    應受判決事項之聲明者，不在此限，民事訴訟法第255條第1
    項第3款定有明文。查，原告江良軒提起刑事附帶民事訴訟
    請求被告應給付伊新臺幣（下同）24,291,662元本息(見108
    年度重交附民卷第182號，下稱附民卷，第3頁)；後於民國
    （下同）109年3月11日具狀減縮訴之聲明為被告應給付江良
    軒22,223,742元本息（見本院卷第57頁），嗣於109年4月21
    日準備程序期日減縮訴之聲明為：被告應給付江良軒22,231
    ,637元本息（見本院卷第129、95頁），再於109年9月28日
    具狀減縮訴之聲明為:被告應給付江良軒11,915,135元本息(
    見本院卷第233頁)，核其所為係減縮應受判決事項之聲明，
    依上開規定，毋庸對造同意，應予准許。
二、被告經合法通知，無正當理由，未於言詞辯論期日到場，核
    無民事訴訟法第386條所列各款情形，爰依原告江良軒、江
    德來（下稱原告2人）之聲請，由其一造辯論而為判決。
乙、實體方面
一、原告2人主張：被告於民國（下同）108年2月1日9時8分許，
    騎乘車牌號碼000- 0000號普通重型機車（下稱系爭機車）
    搭載車主歐麗婷，沿嘉義縣○○鄉○○村台00線由南往北方向行
    駛，行經上開路段123.7公里處時，本應注意迴車前，應暫
    停並顯示左轉燈光或手勢，看清無來往車輛，始得迴轉，而
    依當時天候視距良好之情形下，並無不能注意之情事，竟疏
    未注意，逕自由該處路肩貿然向左迴車，適原告江良軒騎乘
    車牌號碼000-000號普通重型機車，亦沿上開路段同向駛至
    ，因閃避不及，兩車發生撞擊，致江良軒人車倒地（下稱系
    爭車禍），受有顱骨骨折、外傷性硬腦脹下出血、多處顏面
    骨折、泌尿道感染等傷害（下稱系爭傷害），㈠江良軒爰依
    民法第184條第1項前段、第191條之2、第193條第1項及第19
    5條第1項前段之規定提起本件訴訟，請求被告賠償⒈醫療相
    關費用：新台幣（下同）134,280元⒉看護費用：6,930,414
    元⒊工作收入損失：4,918,361元⒋慰撫金：2,000,000元，共
    計13,983,055元，惟江良軒已自特別補償基金受領2,067,92
    0元之補償，爰減縮請求賠償金額為11,915,135元（計算式
    ：13,983,055－2,067,920＝11,915,135）。㈡江德來為江良軒
    之父，僅有江良軒一子，於江良軒3歲時，江德來與妻離婚
    ，此後，即獨力扶養江良軒長大成人，今卻突遭此變故，江
    良軒受有系爭傷害，江德來之悲傷實為人生至痛，江德來就
    江良軒基於子女關係之親情倫理，及生活相互扶持與幫助之
    身分法益已受到侵害明確，其情節亦實屬重大，爰依民法第
    195條第3項規定，請求被告賠償非財產上損害1,000,000元
    。並聲明：⒈被告應給付江良軒11,915,135元及自起訴狀繕
    本送達翌日(即108年11月20日)起至清償日止，按年息百分
    之5計算之利息。⒉被告應給付原告江德來1,000,000元，及
    自起訴狀繕本送達翌日(即108年11月20日)起至清償日止，
    按年息百分之5計算之利息。原告2人願供擔保，請准宣告假
    執行。
二、被告未於言詞辯論期日到場，亦未提出書狀為任何主張或陳
    述。
三、得心證理由：
  ㈠查被告於108年2月1日9時8分許，騎乘系爭機車搭載歐麗婷，
    沿嘉義縣○○鄉○○村台00線由南往北方向行駛，行經上開路段
    123.7公里處時，本應注意迴車前，應暫停並顯示左轉燈光
    或手勢，看清無來往車輛，始得迴轉，而依當時天候晴，日
    間自然光線，柏油路面乾燥、無缺陷，無陷礙物，視距良好
    ，並無不能注意之情事，竟疏未注意，逕自由該處路肩貿然
    向左迴車，適江良軒騎乘車牌號碼000-000號普通重型機車
    ，未戴安全帽，亦沿上開路段同向直行駛至，因閃避不及，
    兩車發生撞擊，致江良軒人車倒地，受有顱骨骨折、外傷性
    硬腦膜下出血術後顱骨缺損，癲癇症、多處顏面骨折、泌尿
    道感染等傷害，經送醫救治後，仍因廣泛性腦部受損，於認
    知功能及語言功能嚴重受損，且合併左側肢體無力，對於身
    體、健康有重大不治之重傷害。被告因上開過失致重傷害案
    件，經臺灣臺灣嘉義地方法院(下稱嘉義地院)以108年度交
    易字第390號刑事判決被告犯無駕駛執照駕車過失致重傷害
    罪，處有期徒刑11月。檢察官不服提起上訴，經本院108年
    度交上易字第633號刑事判決駁回上訴確定（下稱系爭刑事
    案件），業據本院依職權調取系爭刑事案件全卷核閱無訛，
    又本件經送請交通部公路總局監理所嘉雲區車輛行車事故鑑
    定會鑑定結果以「⒈黃世寶駕駛普通重型機車，由路肩起駛
    ，往左迴車，未看清無來往車輛，為肇事原因。（另無照駕
    駛及搭載乘客未戴安全帽有違規定）⒉江良軒駕駛普通重型
    機車，無肇事因素。（另未戴安全帽有違規定）」，有交通
    部公路總局嘉義區監理所108年8月6日嘉監鑑字第108013478
    0號函暨函所附鑑定意見書可稽（見臺灣嘉義地方檢察署，
    下稱嘉義地檢署，108年度交查字第1206號卷，下稱交查卷
    ，第37至39頁），又被告經合法通知，既未到庭爭執，亦未
    提出書狀作何聲明或陳述，依民事訴訟法第280條第3項前段
    準用同條第1項前段之規定，已視為自認，是堪認上開事實
    為真。
  ㈡按「因故意或過失，不法侵害他人之權利者，負損害賠償責
    任」、「汽車、機車或其他非依軌道行駛之動力車輛，在使
    用中加損害於他人者，駕駛人應賠償因此所生之損害」、「
    不法侵害他人之身體或健康者，對於被害人因此喪失或減少
    勞動能力或增加生活上之需要時，應負損害賠償責任」、「
    不法侵害他人之身體、健康、名譽、自由、信用、隱私、貞
    操，或不法侵害其他人格法益而情節重大者，被害人雖非財
    產上之損害，亦得請求賠償相當之金額」，民法第184條第1
    項前段、第191條之2前段、第193條第1項、第195條第1項分
    別定有明文。查本件因被告前開過失行為，造成系爭車禍，
    致江良軒受有系爭傷害，業經本院認定如前，原告2人自得
    依前揭規定，請求被告賠償其損害。
  ㈢關於江良軒請求賠償之項目及金額，判斷如下：
  ⒈醫療相關費用
  ⑴看診費用：江良軒主張：伊因系爭車禍，受有系爭傷害，至
    嘉義長庚醫院、衛生福利部朴子醫院（下稱朴子醫院）治療
    ，共支出73,642元(8,970+14,736+45,116+4,820＝73,642，
    見附民卷第15至18頁繳費收據)，經核並無不合，被告復未
    到場爭執，江良軒此部分主張，於法有據，應予准許。
  ⑵輔具費用：江良軒因受有系爭傷害，中樞神經系統存顯著障
    礙，生活無法自理，有109年4月7日朴子醫院診斷證明書可
    稽（見本院卷第99頁），大小便失禁，有108年9月19日、10
    8年10月3日朴子醫院診斷證明書3張可佐（見附民卷第12、1
    3、14頁），因而需購買輪椅、便盆椅使用，共支出13,900
    元等情，業據其提出所述相符之發票影本(見附民卷第21頁
　　)為證，被告復未到場爭執，江良軒此部分請求，於法有據
    ，應予准許。
  ⑶其他增加之生活支出費用：江良軒因大小便失禁，且須鼻胃
    管灌食等特需求，而需使用尿布、看護墊、液體營養食品及
    護理傷口之相關醫療用品耗發後至今已支出之相關費用總計
    為46,738元(14,154+279+22,970+360+1,876+2,247+2,376+2
    ,476=46,738) ，業據其提出與所述相符之收據影本(見附民
    卷第23、28、29頁，本院卷第97、98頁)為證，被告復未到
    場爭執，原告此部分主張，於法有據，應予准許。
  ⑷是以江良軒已支出醫療相關費用如上⑴、⑵、⑶所示，共134,28
    0元(73,642+13,900+46,738＝134,280) 。
  ⒉看護費用
  ⑴江良軒於108年2月1日發生系爭車禍而受有系爭傷害，行動不
    便，生活無法自理，需專人照顧，需24小時聘僱看護，有10
    8年2月26日、108年3月22日、108年7月22日、108年9月19日
    、108年10月13日朴子醫院診斷證明書可佐（見附民卷第9至
    14頁），其於108年2月1日至急診求診，當天接受開顱手術
    移除腦血塊，並於手術後辦理加護病房住院治療，於同年2
    月5日轉至普通病房（見附民卷第9頁），其後於附表一編號
    1-15所示住院期間聘請看護，共支出326,800元，有如附表
    一編號1-15所示各看護費用收據可稽，被告復未到場爭執，
    原告此部分主張，於法有據，應予准許。
  ⑵按親屬代為照顧被害人之起居，固係基於親情，但親屬看護
    所付出之勞力並非不能評價為金錢，雖因二者身分關係而免
    除被害人之支付義務，惟此種基於身分關係之恩惠，自不能
    加惠於加害人。故由親屬看護時雖無現實看護費之支付，仍
    應認被害人受有相當於看護費之損害，得向加害人請求賠償
    ，始符公平原則（最高法院96年度台上字第1706號判決意旨
    參照）。本院審酌目前國內醫療照顧人員薪資水準及全日照
    顧之時間長短及勞動力付出，認為以每日2,000元計算看護
    費用應為合理適當。江良軒雖不能提出僱用看護照顧之收據
    或統一發票等證明文件，然其自承於108年2月26日（1日）
    、同年3月5日至4月14日全日（41日）、同年5月30日（1日
    ）及同年8月8日起至9月30日（54日）由家人看護，以上合
    計97日（計算式：1＋41＋1＋54＝97），依前開說明，亦應認其
    得為看護費用之請求；故江良軒就此部分請求被告賠償19,4
    00元（計算式：2,000×97＝194,000），應屬有據。
  ⑶江良軒於108年2月1日發生系爭車禍而受有系爭傷害，於108
    年2月1日至急診求診，當天接受開顱手術移除腦部，並於手
    術後辦理加護病房住院治療，於108年2月5日轉到普通病房
    （見附民卷第9頁），其歷次就醫之診斷及醫囑如附表二編
    號1-6所示，是以江良軒自108年2月5日自加護病房轉至普通
    病房治療後，迄今病況無顯著好轉，仍處於行動不便、意識
    不清、生活無法自理之狀態，業據江良軒訴訟代理人陳明在
    卷（見本院卷第164頁），迄今確實仍有專人全日看護之必
    要，是江良軒主張：伊有終生聘僱看護之必要乙節，應屬可
    採。經查：江良軒因系爭車禍受有系爭傷害其「平均餘命估
    計尚有25至30年，比一般正常人約少5至10年」等情，業據
    本院囑託國立成功大學醫學院附設醫院（下稱成大醫院）鑑
    定在案，有病情鑑定報告書可稽（下稱系爭鑑定報告，見本
    院卷第265頁）。查江良軒為71年11月23日生，於108年10月
    1日系爭車禍發生時為36歲，又江良軒受有親屬看護之損害
    算至108年9月30日，已如上⑵所述。按目前國內醫療照顧人
    員薪資水準及全日照顧之時間長短及勞動力付出，認為以每
    日2,000元計算看護費用應為合理適當，則每年看護費用支
    付約為720,000元〔2,000(每日看護費)×30×12＝720,000〕，則
    江良軒僅主張伊未來受看護費用之損失自108年10月1日起算
    ，每日以1,000元，每年平均需為360,000元〔計算式：30,00
    0(每月看護費用)×12=360,000〕，自應准許。依107年台灣地
    區簡易生命表所示(見附民卷第41頁)，我國36歲男性平均餘
    命尚有45.7歲，其預期存活壽命至81.7歲(36＋45.7＝81.7)，
    參諸系爭鑑定報告，江良軒之平均餘命估計比一般正常人少
    5至10年(其預期存活壽命為71.7至76.7歲，81.7－5＝76.7，8
    1.7－10＝71.7)，則江良軒主張伊之平均餘命算至65歲止，尚
    有28年，依霍夫曼式計算法扣除中間利息（首期給付不扣除
    中間利息）核計其金額為新臺幣6,409,614元【計算方式為
    ：360,000×17.00000000=6,409,614.000000000。其中17.00
    000000為年別單利5%第28年霍夫曼累計係數。採四捨五入，
    元以下進位】，尚無不合。
  ⑷故江良軒請求之看護費用總計為6,930,414 元(326,800 + 19
    4,000＋6,409,614元 = 6,930,414元)，江良軒請求此部分之
    看護費用，核無不合，應予准許。
  ⒊減少勞動能力之損失
　　江良軒從事養殖業，業據其訴訟代理人陳明在卷（見附民卷
    第7頁），系爭車禍而受有系爭傷害，行動不便，生活無法
    自理，需專人照顧，迄今無復原跡象，「有明顯認知障礙，
    病人知道自己名字、電話號碼，知道自己生日、身分證號碼
    ，認得家人，也知道家人姓名，會看時鐘，可以聽從指令動
    作，會分左右手，但不知現今年月日、不知地點（不知為醫
    院亦不知醫院名稱），記憶力不佳，不會100-7= 97，也不
    會20-3，因吞嚥困難，用鼻胃管餵食，大小便包用紙尿布，
    相對人目前是因其他心智缺陷，致其為意思表示或受意思表
    示，或辨識其意思表示效果之能力，顯有不足」等情，
　　業據嘉義地院家事法庭法官108年6月20日勘驗在案、且有精
    神鑑定報告書可稽，並據嘉義地院108年7月26日以108年度
    監宣字第147號裁定宣告江良軒為受輔助宣告之人，業據本
    院依職權調取上開監護宣告全卷核閱無訛，可認江良軒已喪
    失全部之勞動能力。又江良軒107年度僅有薪資所得2,700元
    ，有稅務電子閘門財產所得調件明細表可參（見本院卷第35
    頁），無法證明其因系爭傷害不能工作實際收入減損金額，
    則江良軒減損勞動能力之損失，應以本件傷害發生之108年
    度勞工每月基本工資23,100元作為計算基準，較為合理。查
    江良軒於系爭車禍發生時為36歲，則江良軒37歲至65歲法定
    退休年齡止，每年減少勞動能力損失277,200元（計算式：2
    3,100×12＝277,200），共28年，按霍夫曼式計算法扣除中間
    利息（首期給付不扣除中間利息）核計其金額為4,944,555
    元【計算方式為：277,200×17.00000000+(277,200×0.00000
    000)×(18.00000000-00.00000000)=4,944,554.000000000。
    其中17.00000000為年別單利5%第28年霍夫曼累計係數，18.
    00000000為年別單利5%第29年霍夫曼累計係數，0.00000000
    為未滿一年部分折算年數之比例( 29/366=0.000000 00)。
    採四捨五入，元以下進位】。本件江良軒因系爭車禍受有減
    少勞動能力之損失為4,944,555元，惟江良軒僅主張被告應
    賠償其減少勞動能力損失4,918,361元，尚屬有據，應予准
    許。
  ⒋慰撫金:
　　按慰撫金之賠償須以人格權遭遇侵害，使精神上受有痛苦為
    必要，其核給之標準固與財產上損害之計算不同，然非不可
    斟酌雙方身分資力與加害程度，及其他各種情形核定相當之
    數額（最高法院51年度台上字第223號判決意旨參照）。本
    院審酌江良軒為國中畢業，未婚，107年所得給付總額2,700
    元，名下有汽車1部幫人從事養殖漁業、被告為高中肄業，
    從事養豬工作，日薪1,000元，月薪約26,000元，107年無財
    產資料（見本院卷第35-42頁、第131-132頁、系爭刑事案件
    警卷第1、第7頁），江良軒受傷程度非輕，且正值年輕力盛
    時，竟遭此橫禍，因系爭車禍受傷嚴重，已受輔助宣告狀態
    ，並難期恢復，其無意識而無法感知人生，苦楚不言可喻，
    認被告應給付1,500,000元慰撫金為適當。是江良軒請求被
    告給付慰撫金1,500,000元為有理由，應予准許，其逾此部
    分之請求，則屬無據，不應准許。
 ⒌再按強制汽車責任保險法第32條規定，保險人依本法規定給付
   保險金，視為加害人或被保險人損害賠償金額之一；加害人
   或被保險人受賠償請求時，得扣除之。又汽車交通事故發生
   時，請求權人因事故汽車無法查究、為未保險汽車、係未經
   被保險人同意使用或管理之被保險汽車，或全部或部分為無
   須訂立強制汽車責任保險契約之汽車，未能依本法規定向保
   險人請求保險給付者，得於本法規定之保險金額範圍內，向
   特別補償基金請求補償：特別補償基金依第40條規定所為之
   補償，視為損害賠償義務人損害賠償金額之一部分；損害賠
   償義務人受賠償請求時，得扣除之，強制汽車責任保險法第4
   0條第1項、第42條亦有明文。本件江良軒得請求被告賠償之
   金額為:⑴相關醫療費用:134,280元、⑵看護費用:6,930,414元
   、⑶減少勞動能力損失4,918,361元、⑷慰撫金:1,500,000元，
   合計13,483,055元，因被告之機車未加保強制險，江良軒因
   而向特別補償基金請求補償，受領2,067,920元之補償金，有
   江良軒嘉義區漁會活期存摺明細可稽（見本院卷第5９頁），
   扣除此部分之補償，江良軒尚得請求被告賠償11,415,135元(
   13,483,055－2,067,920＝11,415,135)。
 ㈣關於江德來請求部分：
　 按「不法侵害他人之身體、健康、名譽、自由、信用、隱私
   、貞操，或不法侵害其他人格法益而情節重大者，被害人雖
   非財產上之損害，亦得請求賠償相當之金額」、「前項請求
   權，不得讓與或繼承。但以金額賠償之請求權已依契約承諾
   ，或已起訴者，不在此限。」、「前二項規定，於不法侵害
   他人基於父、母、子、女或配偶關係之身分法益而情節重大
   者，準用之。」，民法第195條第1、2、3項分別定有明文。
   江良軒因系爭事故致行動不便，生活無法自理，由江德來費
   心照護，心力交瘁，所受之痛苦難以言喻，江良軒與江德來
   間之親情圓滿關係亦不能維持，無法同享天倫及盡孝之權利
   ，江良軒與江德來間之親情、倫理及生活相互扶持與幫助之
   身分法益均已受侵害，且情節重大，江德來主張依民法第195
   條第3項請求精神上慰撫金，應屬有理。爰審酌江德來為國小
   畢業，107年無所得，名下有土地3筆、汽車2部，營利所得94
   ,700元，給付總額94,700元，有稅務電子閘門財產所得調件
   明細表可稽（見本院卷第40-41頁），被告之學經歷則如上㈢⒋
   所述，認江德來依民法第195條第3項準用同條第1項規定，所
   得請求被告給付之精神慰撫金，應以11,415,135為適當，逾
   此範圍之請求，尚屬過高，不應准許。
四、綜上所述，江良軒、江德來依侵權行為法律關係，請求被告
    依次給付11,415,135元及800,000元，並自108年11月20日（
    於108年11月19日送達被告，見附民卷第49頁之送達證書）
    起，均至清償日止，均按年息百分之5計算之利息，自屬正
    當，應予准許。逾此範圍之請求，非屬正當，應予駁回。
五、本件事證已臻明確，其餘之攻擊防禦方法，經核均與本件判
    決結果無影響，爰不一一論列。
六、原告陳明願供擔保，聲請宣告假執行，經核並無不合，爰酌
    定相當擔保金額予以准許，並依職權宣告被告供擔保後得免
    為假執行。原告請求經本院駁回部分，其假執行之聲請亦失
    所附麗，應併予駁回。
七、訴訟費用負擔之依據：民事訴訟法第79條。
中　　華　　民　　國　　111 　年　　1 　　月　　20　　日
                  民事第三庭    審判長法  官  吳森豐

                            　　　    法  官  郭貞秀  

                            　　　    法  官  孫玉文
上為正本係照原本作成。
本判決除以適用法規顯有錯誤為理由外，不得上訴。
被告如不服本判決，應於收受送達後20日內向本院提出上訴書狀
，其未表明上訴理由者，應於提出上訴後20日內向本院補提出理
由書狀（均須按他造當事人之人數附繕本），上訴時應提出委任
律師或具有律師資格之人之委任狀；委任有律師資格者，另應附
具律師資格證書及釋明委任人與受任人有民事訴訟法第466條之1
第1項但書或第2項（詳附註）所定關係之釋明文書影本。如委任
律師提起上訴者，應一併繳納上訴審裁判費。
原告不得上訴。
中　　華　　民　　國　　111 　年　　1 　　月　　20　　日

                                      書記官  鄭鈺瓊
【附註】
民事訴訟法第466條之1：
⑴對於第二審判決上訴，上訴人應委任律師為訴訟代理人。但上
訴人或其法定代理人具有律師資格者，不在此限。
⑵上訴人之配偶、三親等內之血親、二親等內之姻親，或上訴人
為法人、中央或地方機關時，其所屬專任人員具有律師資格並經
法院認為適當者，亦得為第三審訴訟代理人。
民事訴訟法第466條之2第1項：
上訴人無資力委任訴訟代理人者，得依訴訟救助之規定，聲請第
三審法院為之選任律師為其訴訟代理人。
民事訴訟法第436條之2：
對於簡易訴訟程序之第二審裁判，其上訴利益逾第466條所定之
額數者，當事人僅得以其適用法規顯有錯誤為理由，逕向最高法
院提起上訴或抗告。
前項上訴及抗告，除別有規定外，仍適用第3編第2章第3審程序
、第4編抗告程序之規定。
民事訴訟法第436條之3：
對於簡易訴訟程序之第二審裁判，提起第三審上訴或抗告，須經
原裁判法院之許可。
前項許可，以訴訟事件所涉及之法律見解具有原則上之重要性者
為限。
第一項之上訴或抗告，為裁判之原法院認為應行許可者，應添具
意見書，敘明合於前項規定之理由，逕將卷宗送最高法院；認為
不應許可者，應以裁定駁回其上訴或抗告。
前項裁定，得逕向最高法院抗告。

附表一：看護費用326,800元
編號 看護人姓名 看護日期 金額 證據 出處 1 涂生園 108.2.5-108.2.9 13,200元 看護費用收據影本 附民卷第35頁 2 王玉秀 108.2.9-108.2.15 12,000元 同上 附民卷第35頁 3 王玉秀 108.2.16-108.2.18  6,000元 同上 附民卷第35頁 4 蔡坤擇 108.2.18-108.2.25 15,400元 同上 附民卷第36頁 5 潭其華 108.2.27-108.3.4 11,000元 同上 附民卷第36頁 6 周沛宸 108.4.15-108.4.25 24,000元 同上 附民卷第35頁 7 蔡美美 108.4.25-108.5.5 24,000元 同上 附民卷第38頁 8 林春綢 108.5.5-108.5.15 24,000元 同上 附民卷第38頁 9 蔡美美 108.5.15-108.5.20 12,000元 同上 附民卷第39頁 10 蔡美美 108.5.20-108.5.25 12,000元 同上 附民卷第40頁 11 蔡美美 108.5.25-108.5.29 10,000元 同上 附民卷第40頁 12 周沛宸 108.5.31-108.6.20 48,000元 同上 附民卷第37頁 13 周沛宸 108.6.20-108.7.10 48,000元 同上 附民卷第37頁 14 周沛宸 108.7.10-108.7.30 48,000元 同上 附民卷第37頁 15 周沛宸 108.7.30-108.8.7 19,200元 同上 附民卷第37頁 看護費用編號1-15總計   326,800   

附表二 原告江良軒歷次診斷證明及醫囑
編號 出具診斷證明書醫院及日期 診斷 醫囑 出處 1 長庚醫療財團法人嘉義長庚紀念醫院108年2月26日診斷證明書 1.顱骨骨折，外傷性硬腦膜下出血 2.多處顏面骨折 病患於108年2月1日入急診求診，當天接受開顱手術移除腦部血塊，並於手術後辦理加護病房住院治療，於108年2月5日轉到普通病房，於108年2月27日出院，日常生活活動無法自理，出院後宜續門診追蹤。 附民卷第9頁 2 衛生福利部朴子醫院108年3月22日診斷證明書 頭部外傷併雙側肢體乏力。 病人因上述病因自108年2月27日至108年3月12日於本院內科住院治療，於108年3月12日至108年3月20日轉復健科病房住院接受復健治療，日常生活無法自理，需專人照護。 附民卷第10頁 3 長庚醫療財團法人嘉義長庚紀念醫院108年7月22日診斷證明書 泌尿道感染.外傷性顱內出血術後顱骨缺損，癲癇症 病患因上述原因於108年7月11日辦理住院，病況改善，於108年7月23日出院，出院後仍需門診追蹤及復健治療。治療期間需專人照顧。 附民卷第11頁 4 衛生福利部朴子醫院108年9月19日診斷證明書 頭部外傷併雙側肢體乏力，癲癇。 病人因上述疾病於108年8月29日經門診住院，於108年9月18日出院。住院期間，日常生活無法自理，吞嚥困難需鼻胃管灌食一日七餐、大小便失禁，需有24小時專人於旁照護。 附民卷第12頁 5 衛生福利部朴子醫院108年9月19日診斷證明書 頭部外傷併雙側肢體乏力。 病人因上述病因，自108年7月23日至108年8月13日於本院住院接受復健治療。住院期間，日常生活無法自理，吞嚥困難需鼻胃管灌食一日七餐，大小便失禁，需有24小時專人在旁照護。 附民卷第13頁 6 衛生福利部朴子醫院108年10月3日診斷證明書 頭部外傷併雙側肢體乏力。 病人因上述病因自108年2月27日至108年3月12日於本院內科住院治療，於108年3月12日至108年3月20日轉復健科病醫房住院接受復健治療，日常生活無法自理，需專人照護，須輪椅使用。 附民卷第14頁